臺灣高等法院刑事裁定
108年度上訴字第4203號
上  訴  人  
即  被  告  NGUYEN THANH LUAN（中文名：阮成倫）




選任辯護人  湯偉律師                                  
            紅沅岑律師
上列被告因殺人上訴案件，本院裁定如下：
    主  文
NGUYEN THANH LUAN羈押期間，自民國壹佰零玖年柒月貳拾伍日
起，延長貳月。
    理  由
一、按被告經法官訊問後，認為犯罪嫌疑重大，有逃亡或有事實
    足認為有逃亡之虞者，非予羈押，顯難進行審判或執行者，
    得羈押之。又羈押被告，審判中不得逾3 月，但有繼續羈押
    之必要者，得於期間未滿前，經法院依第101 條之規定訊問
    被告後，以裁定延長之，延長羈押期間，審判中每次不得逾
    2 月，刑事訴訟法第101 條第1 項第1 款、第108 條第1 項
    前段、第5 項分別定有明文。
二、上訴人即被告NGUYEN THANH LUAN（下稱被告）因殺人案件
    ，前經本院訊問後，認其涉犯刑法第271條之殺人罪嫌，犯
    罪嫌疑重大，有刑事訴訟法第101 條第1 項第3 款之情形，
    非予羈押，顯難進行審判及後續執行，於民國108 年12 月2
    5日裁定執行羈押，上開羈押期間3 個月於109 年3 月24日
    屆滿後，本院認以前項羈押原因依然存在，仍有繼續羈押之
    必要，自109 年3 月25日起，延長羈押2 月，經延長羈押期
    間2個月，於109年5月24日屆滿後，因前項羈押原因依然存
    在，再延長羈押，而上開延長羈押期間2個月即將於109年7
    月24日屆滿。查被告因涉犯殺人罪，經臺灣桃園地方法院以
    108 年度重訴字第18號判決判處有期徒刑14 年之刑度，難
    謂刑輕，足認其犯罪嫌疑重大，本院雖以108 年度上訴字第
    4203號審理，並訂於109 年7 月29日宣判，惟其所犯係最輕
    本刑5 年以上有期徒刑之罪，且倘若法院最後判決結果非其
    所預期，逃亡之誘因也隨之增加，實有相當理由，足認被告
    有逃亡之虞，非予羈押將難以確保審判、執行程序之順利進
    行，復難以羈押以外之方法代替，故有羈押必要。本院認以
    前項羈押原因依然存在，仍有繼續羈押之必要，自109 年7 
    月25日起，延長羈押2 月。至被告雖於本院延押訊問時辯稱
    伊雖涉重罪，但無畏罪逃亡之疑慮，且無相關證據足認有逃
    亡之虞，希於執行前讓伊回去安頓家人、經濟問題，且本案
    雖仍在審理中，請求給予交保之情，然如前所述，被告羈押
    原因尚未消滅，且交保責付尚不足以確保審判或執行程序之
    順利進行，自無從准予以交保責付強制處分方式替代之，請
    求准予具保停止羈押，不能准許。
三、據上論斷，應依刑事訴訟法第108 條第1 項、第5 項，裁定
    如主文。
中　　華　　民　　國　　109 　年　　7 　　月　　17　　日
                  刑事第十七庭  審判長法  官  鄭水銓
                                      法  官  李世華
                                      法  官  鍾雅蘭
以上正本證明與原本無異。
如不服本裁定，應於收受送達後五日內向本院提出抗告狀。
                                      書記官  黃亮潔
中　　華　　民　　國　　109 　年　　7 　　月　　17　　日